【裁判字號】    90,易,3180
【裁判日期】    901106
【裁判案由】    毒品危害防制條例
【裁判全文】
臺灣臺中地方法院刑事判決                          九十年度易字第三一八號
    公  訴  人  台灣台中地方法院檢察署檢察官
    被      告  甲○○
右列被告因毒品危害防制條例案件，經檢察官提起公訴（九十年度毒偵字第四四八四
號），本院判決如左：
    主  文
甲○○施用第二級毒品，累犯，處有期徒刑拾月。
    事  實
一、甲○○前曾有麻藥、煙毒等犯行，其中於民國八十六年十一月間，因麻藥案件，
    經本院判處有期徒刑三月，於八十七年三月三十一日易科罰金執行完畢，又於八
    十七年十二月間因施用毒品案件，經依本院裁定送觀察、勒戒後，認有繼續施用
    毒品之傾向，而由本院准予強制戒治一年，嗣戒治屆滿三月後，其成績經評定為
    合格，再經本院以八十八年度毒聲字第三二七五號裁定停止戒治，所餘戒治期間
    ，付保護管束，後於八十九年一月四日交付保護管束期滿，經台灣台中地方法院
    檢察署檢察官於八十九年二月十六日以八十九年度戒毒偵字第九四號為不起訴處
    分並公告確定。甲○○於前案施用毒品案件不起訴處分確定後五年內，另又於八
    十九年四月十二日十時三十分許前四日內，在不詳地點，施用第二級毒品安非他
    命，經該署檢察官以八十九年度毒偵字第五二０五號起訴並聲請強制戒治，經本
    院以八十九年度易字第二八四五號判決有期徒刑六月，於八十九年十月二十八日
    確定，並經臺灣高等法院臺中分院於八十九年九月三十日以八十九毒抗字第七０
    八號裁定令入戒治處所強制戒治一年確定。詎甲○○於前該案判決確定後，復另
    行起意，在強制戒治尚未執行前，於九十年五月二十二日當日或回溯前四日內某
    時，在台北縣中和市或台中縣龍井鄉某不詳地點，以不詳方式，施用第二級毒品
    安非他命一次。嗣於九十年五月二十二日十四時許，為警在臺中縣龍井鄉○○路
    ○段一四九巷五十四號（誤繕為五十六號）查獲（強制戒治部分現由該署以九十
    年度戒執緝二字第九五號執行中）。
二、案經臺中縣警察局烏日分局報請台灣台中地方法院檢察署檢察官偵查起訴。
    理  由
一、訊據被告甲○○矢口否認有何施用毒品之事實，辯稱：伊並未施用安非他命云云
    。惟查，查獲當日採集被告尿液送驗結果呈現安非他命陽性反應，有台中縣衛生
    局檢驗尿水報告書一紙在卷可稽；而查甲基安非他命經口服投與後約百分之七十
    於二十四小時內自尿中排出，約百分之九十於九十六小時內自尿中排出，由於目
    前國內尿液中甲基安非他命之檢驗僅為鑑定其是否呈陽性反應，尚未定其含量，
    且甲基安非他命成分之檢出與其投與方式、投與量、個人體質、採尿時間與檢測
    儀器之精密度等諸多因素有關，因此僅憑尿液中呈安非他命陽性反應，並無法確
    實推算吸食時間距採集時間之長短，惟依上述資料推斷，最長可能不會超過四日
    ，此有行政院衛生署藥物食品檢驗局函文一紙可明，果被告未吸用安非他命，何
    以尿中檢出安非他命陽性反應，足徵其所為辯解要無可採。又被告於八十七年十
    二月間因施用毒品案件，經依本院裁定送觀察、勒戒後，認有繼續施用毒品之傾
    向，而由本院准予強制戒治一年，嗣戒治屆滿三月後，其成績經評定為合格，再
    經本院以八十八年度毒聲字第三二七五號裁定停止戒治，所餘戒治期間，付保護
    管束，後於八十九年一月四日交付保護管束期滿，經台灣台中地方法院檢察署檢
    察官於八十九年二月十六日以八十九年度戒毒偵字第九四號為不起訴處分並公告
    確定，有台灣台中地方法院檢察署刑案資料查註紀錄表及台灣高等法院被告全國
    前案紀錄表各一紙在卷佐徵，茲被告於前開強制戒治期間屆滿，經檢察官為不起
    訴處分確定後五年內再犯毒品危害防制條例第十條第二項之罪，依同條例第二十
    三條第二項規定，應依法論科，本件事證業臻明確，被告犯行至堪認定。又被告
    直承被查獲前一星期人均在台北縣中和市及台中縣龍井鄉，足見其施用安非他命
    之地點亦在上開二地點某處，附此敘明。
二、核被告所為，係犯毒品危害防制條例第十條第二項施用第二級毒品罪。被告持有
    毒品之低度行為，應為施用毒品之高度行為所吸收，不另論罪。又被告前曾於八
    十六年十一月間，因麻藥案件，經本院判處有期徒刑三月，於八十七年三月三十
    一日易科罰金執行完畢，有前開紀錄表足徵，其於執行完畢後五年內再犯本件有
    期徒刑以上之罪，為累犯，依刑法第四十七條規定加重其刑。爰審酌被告前已有
    多次麻藥、煙毒及施用毒品犯行，經過觀察、勒戒、強制戒治，及本院判決後，
    復行再犯，顯見其依賴毒品甚深，矯治意願不高，暨考其素行、犯罪動機、方法
    、目的、手段、施用毒品次數及犯後飾詞否認犯行等一切情狀，量處如主文所示
    之刑。
據上論斷，應依刑事訴訟法第二百九十九條第一項前段，毒品危害防制條例第十條第
二項、第二十三條第二項前段，刑法第十一條前段、第四十七條，判決如主文。
中      華      民      國      九十      年      十一  月       六    日
                                        法  官    賴  妙  雲
右正本證明與原本無異。
如不服本判決，應於送達後十日內向本院提出上訴狀（須附繕本），上訴於台灣高等
法院台中分院。
                                        書記官
中      華      民      國      九十      年      十一  月       六    日
附錄論罪科刑法條
毒品危害防制條例第十條第二項
施用第二級毒品者，處三年以下有期徒刑。


司法院資訊處製作；財團法人民間司法改革基金會備份。
